# 外币报问表折算的

提问人：李李 Q 时间：2017-07-17 17:58:15
请教陈版及各位老师： 中国境内一家公司分别在美国和日本分别设有全资A子公司和全资B子公司，A公司和B公司的记账本位币分别为美元和日元，假设于今天编制合并财务报表，A公司应收B公司 1000 万美元，B公应付A公司 1000 万美元，假设于今天编制报表，今天 1 美元=112.5300日元，则B公司财务报表应付账款为=1000 112.5300=122530 万日元。今天美元对人民币汇率为 1 美元=6.7700 ，日元对人民币为 1 日元 =0.0602 人民币元，则在合并层面应收账款为 =1000 67700=6770万，应付账款为=122530*0.0602=6774.31万元，请教版主和老师们，这样应收应付的差额在合并报表层面如何处理啊

回答人：chenyiwei
这个问题是由于你所使用的汇率之间的套算关系不对所导致的，即你所用的人民币对美元汇率除以人民币对日元汇率并不能得出你所用的美元对日元的汇率，由此导致折算尾差。理论上通过调整你所用的美元对日元汇率来解决这个问题，如果影响较小，也可以直接将你所列的差额调整合并报表层面的“其他综合收益——外币折算差额”。